

Álvaro Alonso Juárez

Fecha nacimiento: 3/4/1984

Dirección: C/Islas Antípodas Nº27 28034 Madrid

669291891 alvaroalonso70@hotmail.com



Extrovertido, dinámico y organizado. Trabajo en equipo y estoy acostumbrado al trato directo con el cliente. Dispongo de experiencia en gestión de proyectos y análisis de costes. Tengo una gran capacidad de adaptación y soy una persona muy comprometida y con capacidad de sacrificio.

## **Experiencia profesional**

**2011-2012 Viarium Ingeniería.** Ingeniero Téc. Aeronáutico

- Asistencia Técnica en la obra "Adecuación de campo de vuelos del Aeropuerto de Fuerteventura"

- TESA para la constructora Abaldo en la obra "Adecuación de la plataforma este en el Aeropuerto de Tenerife Norte".

**2010-2013 Ferrovial-Agromán.** Ingeniero Téc. Aeronáutico

- Jefe de producción y TESA en la obra de adecuación de la Senda de Planeo 23L en el Aeropuerto de San Iavier

2012-2013 - Apoyo en oficina técnica para estudio de diversas actuaciones en el Aeropuerto de San Javier

**2008-2009 Aertec.** Área de explotación aeroportuaria

- Estudio de niveles de calidad de servicios handling

- Realización de planes de autoprotección/emergencias

- Asistencia Técnica en la División de Seguridad Operacional del Aeropuerto de Palma de Mallorca

**2007-2008 Secutitec.** Técnico en planes de Autoprotección

- Realización de planes de autoprotección en edificios

- Realización del plan de autoprotección del Aeródromo Sebastian Almagro (realizado en 2010)

## Formación académica

2002-2010 Ingeniería Técnica Aeronáutica especialidad en Aeropuertos
Universidad Politécnica de Madrid
2012-2013 Grado en Ingeniería Aeroespacia

2013 Grado en Ingeniería Aeroespacial
Universidad de León

**2013-Actual Master Online en Comercio Internacional** Universidad Pegaso (Italia)

## **Otros datos**

**Idiomas Inglés:** Nivel Alto B2-C1

- IELTS Exam 2011

- Miembro Voluntario TTMadrid

- Estancias en el estado de Michigan (Estados Unidos)

Chino Mandarín: Nivel Bajo. A1-A2

- Cinco cursos de un cuatrimestre de duración en la U.P.M.

Informática Office Pack. Nivel Alto

**Autocad**. Nivel Alto **Catia V5**. Nivel Medio

